---
title: "Bidfax Eksploracja Danych Audi A3"
author: "Mateusz Adamek"
date: "`r Sys.Date()`"
output: pdf_document
---

# Intro
Dane zostały pobrane scrapowane ze strony https://en.bidfax.info . Strona jest dynamicznie renderowana, Do scrapowania  została użyta biblioteka pythonowa selenium. Dane zostały zapisane do pliku JSON a pozniej przeformatowane do pliku CSV.
Kod oraz więcej informacji znajdują sie na githubie:
https://github.com/AdamekMateusz/EksploracjaProjekt.git

# Etapy budowania i uruchamiania kodu
## 1. Wczytanie danych z pliku CSV
```{r Wczytywanie danych}
#install.packages("ggplot2")
#install.packages("tidyverse")

library(tidyverse)
library(ggplot2)

gapminder <- read_csv("/home/mateusz/ekspolracja_danych/data_file.csv",
                      col_types = cols(
                        Price = col_integer(),
                        Auction	= col_character(),
                        Lot_number = col_integer(),
                        Date_of_sale = col_character(),	
                        Year = col_integer(),	
                        VIN	= col_character(),
                        Condition	= col_character(),
                        Engine = col_character(),
                        Mileage = col_character(),	
                        Seller = col_character(),	
                        Documents	= col_character(),
                        Location = col_character(),
                        Primary_Damage = col_character(),
                        Secondary_Damage = col_character(),	
                        Estimated_Retail_Value = col_integer(),
                        Estimated_Repair_Cost = col_character(),
                        Transmission = col_character(),
                        Body_color = col_character(),
                        Drive = col_character(),
                        Fuel = col_character(),
                        Keys = col_character(),
                        Notes = col_character()
                      ))

gapminder$Drive <- gsub("-", " ", gapminder$Drive)
gapminder %>% group_by(Transmission) %>% summarise( number = n() ) -> transmission
gapminder %>% group_by(Drive) %>% summarise( number = n() ) -> drive
gapminder %>% group_by(Primary_Damage) %>% summarise( number = n() ) -> primary_damage
print(primary_damage)

```
## 2. Wizualizacja Danych

Dane zostały ustandaryzowane, oraz zostały zwizualizowane.
Przedmiotem wizualizacji jest samochód AUDI A3 wyprodukowany w 2017 roku.
Wizualizowane będzie:
--> Rodzaj skrzyni biegów (Transmission)
--> Typ Napędu(FWD, AWD, RWD)
--> Do Jakich uszkodzeń pojazdu dochodzi najczęściej.

```{r Wyświetlanie wykresów}
ggplot(primary_damage, aes(x=Primary_Damage, y=number)) + 
  geom_bar(stat = "identity", width=0.4)

ggplot(drive, aes(x=Drive, y=number)) +
  geom_bar(stat = "identity", fill="green")

ggplot(transmission, aes(x=number, y=Transmission)) +
  geom_bar(stat = "identity", fill="blue", show.legend = TRUE, orientation = "y")
```